臺灣南投地方法院民事裁定
110年度訴字第365號
原      告  廖洪秀鳳
            廖仁宏  
            廖述健  
            廖述典  
            廖大元  
共      同
訴訟代理人  彭敬元律師
被      告  廖文溪  
            廖繼意  
            廖繼乾  
            廖繼鋒  
            廖繼仕  
            廖繼盛  
            廖繼進  
            廖述育  
            廖雅萍  

            廖繼雄  
            廖繼當  
上  一  人
訴訟代理人  吳慧貞  
共      同
訴訟代理人  林宜慶律師
上列當事人間請求拆除地上物返還土地等事件，原告為訴之追加
，本院裁定如下：
    主  文
准許原告追加備位聲明。
    理  由
一、按訴狀送達後，原告不得將原訴變更或追加他訴；但請求之
    基礎事實同一者、不甚礙被告之防禦及訴訟之終結者，不在
    此限，民事訴訟法第255條第1 項第2 款、第7 款分別定有
    明文，又所謂請求之基礎事實同一者，係指變更或追加之訴
    與原訴之原因事實，有其社會事實上之共通性及關連性，或
    變更或追加之訴與原訴之主要爭點有其共同性，各請求利益
    之主張在社會生活上可認為同一或關連，而就原請求之訴訟
    及證據資料，於審理繼續進行在相當程度範圍內具有同一性
    或一體性，得期待於後請求之審理予以利用，俾先後兩請求
    在同一程序得加以解決，避免重複審理，進而為同一解決紛
    爭，且無害於他造當事人程序權之保障，俾訴訟經濟者稱之
    。
二、經查：原告起訴主張被告無權占有原告共有坐落南投縣○○鎮
    ○○○段000 ○000 ○000 地號土地（下合稱系爭土地）並就系
    爭土地上如附圖所示編號A 、B1、B2、B3、B4、C1、C2之地
    上物（下合稱系爭建物）有事實上處分權，爰依民法第767
    條第1項規定提起本訴，並聲明：被告應將系爭土地上之系
    爭建物拆除並將該部分土地騰空返還原告；願供擔保，請准
    宣告假執行。嗣於民國111年4月20日以民事準備㈡狀以若如
    附圖所示編號B1、B2、B3、B4之地上物（即南投縣○○鎮○○路
    ○段000 號房屋）為原告所有，且被告就系爭土地上如附圖
    所示編號B1、B2、B3、B4之地上物（即南投縣○○鎮○○路○段0
    00 號房屋）無事實上處分權，而兩造間就附圖所示編號B1
    、B2、B3、B4等地上物（即南投縣○○鎮○○路○段000 號房屋
    ）並無存在租約或使用借貸契約等語為由，再為備位聲明：
    被告應將系爭土地如附圖所示編號A 、C1、C2之地上物拆除
    ，並將該部分土地騰空返還原告；被告應自附圖所示編號B1
    、B2、B3、B4地上物（即南投縣○○鎮○○路○段000 號房屋）
    遷出並將坐落南投縣○○鎮○○○段000 地號土地返還原告；願
    供擔保，請准宣告假執行。經核原告所為追加備位之訴與原
    訴均係就被告是否有權占用系爭土地及關於前述地上物是否
    有事實上處分權之同一紛爭而來，且與原訴之主要爭點具有
    共通性，而可援用原請求之訴訟資料及證據，且原告於本件
    訴訟之初即為上開訴之追加，應不甚礙被告之防禦及訴訟之
    終結，是本件原告為上開追加之訴，核無不合，應予准許。
    　
三、民事訴訟法第255條第1 項第2 款、第7 款，裁定如主文。
中    華    民    國   111    年    5     月   16     日
                  民事第二庭  法  官 鄭順福
以上正本係照原本作成。
本件不得聲明不服。
中    華    民    國   111    年    5     月   16     日
                              書記官  施涵雯